臺灣士林地方法院刑事判決　　　　　　100年度簡上字第176號
上　訴　人　臺灣士林地方法院檢察署檢察官
被　　　告　李建鋒
上列上訴人因被告違反毒品危害防制條例案件，不服本院中華民
國100 年6 月21日100 年度審簡字第602 號第一審刑事簡易判決
（原起訴案號：100 年度毒偵字第602 號），提起上訴，本院管
轄之第二審合議庭判決如下：
    主  文
上訴駁回。
    事  實
一、李建鋒前因施用毒品案件，經本院91年度毒聲字第1132號裁
    定送觀察、勒戒後，認無繼續施用毒品傾向，於民國92年3
    月31日釋放出所，並由臺灣士林地方法院檢察署檢察官以92
    年度毒偵緝字第30號為不起訴處分確定。又因下列犯行，經
    法院判處罪刑如下：
    (一)持有第二級毒品案件，經臺灣臺北地方法院以95年度簡字
      第1728號判決處有期徒刑三月確定，並於95年12月25日易
      科罰金執行完畢。
    (二)施用第二級毒品案件，經臺灣臺北地方法院以96年度簡字
      第1557號判決處有期徒刑五月，並經同法院以96年度聲減
      字第2942號裁定減刑為有期徒刑二月十五日確定。復因施
      用第二級毒品案件，經本院以96年度簡字第1002號判決處
      有期徒刑六月確定；又因施用第二級毒品案件，經本院以
      97年度易字第694 號判決處有期徒刑六月確定；再因妨害
      自由案件，經本院以96年度訴字第1079號判決分處有期徒
      刑一年二月、四月，並定應執行刑為有期徒刑一年四月確
      定；前揭本院所判處之3 件罪刑，嗣經本院以98年度聲字
      第2003號裁定應執行有期徒刑二年確定。又因違反槍砲彈
      藥刀械管制條例案件，經本院以97年度審訴字第210 號判
      決處有期徒刑五月確定；再因施用第二級毒品案件，經本
      院以97年度審易字第717 號判決處有期徒刑七月確定；前
      揭2 案嗣經本院以98年度聲字第2002號裁定應執行有期徒
      刑十一月確定。嗣前揭各罪接續執行後，於99年11月2 日
      因縮短刑期假釋出監，假釋中並交付保護管束。嗣於保護
      管束期間因違反保護管束應遵守事項情節重大，經撤銷保
      護管束，待執行殘刑而尚未執行完畢。
二、詎李建鋒仍未戒除毒癮，於前案觀察、勒戒執行完畢釋放後
    5 年內，因施用毒品案件經法院判決罪刑確定後，復基於施
    用第二級毒品甲基安非他命之犯意，於100 年3 月12日凌晨
    0 時許，在臺北市○○區○○街堤防外，以玻璃球加熱吸食
    之方式，施用第二級毒品甲基安非他命1 次。嗣於100 年3
    月12日凌晨1 時許，行經臺北市○○區○○街成功橋下，因
    行蹤可疑經警臨檢，當場查獲並扣得李建鋒所有之甲基安非
    他命4 包（總淨重4.6 公克，驗餘總淨重4.56公克），並採
    集其尿液送驗，結果呈安非他命、甲基安非他命陽性反應，
    始查悉上情。
三、案經臺北市政府警察局南港分局報告臺灣士林地方法院檢察
    署檢察官偵查起訴後，由本院改依簡易判決處刑。
    理  由
壹、程序方面
一、被告李建鋒經本院合法傳喚，無正當理由而不到庭，依刑事
    訴訟法第455 條之1 第3 項、第371 條規定，爰不待被告陳
    述，由檢察官一造辯論，逕行判決。
二、本案所引用之供述及非供述證據，經本院依法踐行調查證據
    程序，當事人不爭執各該證據之證據能力，且亦查無依法應
    排除其證據能力之情形，是後述所引用證據之證據能力均無
    疑義，先予敘明。
貳、實體方面
一、被告於本院審理期日經合法傳喚雖未到庭，惟其於警詢、偵
    查中，對於上開犯罪事實坦承不諱（見100 年度毒偵字第60
    2 號卷第9 頁、第39頁），且其於100 年3 月12日為警查獲
    時，經採集其尿液送請台灣尖端先進生技醫藥股份有限公司
    以氣相層析質譜儀法（GC/M S）檢驗，尿液確呈安非他命、
    甲基安非他命陽性反應，此有該公司100 年3 月29日濫用藥
    物檢驗報告、臺北市政府警察局偵辦毒品案件尿液檢體委驗
    單各1 份附卷可稽（見同上偵卷第68頁、第27頁）；又被告
    於上開時、地為警查獲時，當場所扣得之白色結晶物4 包送
    交鑑驗結果，確檢出第二級毒品安非他命、甲基安非他命成
    分（總淨重4.60公克，驗餘總淨重4.56公克），亦有臺北市
    政府警察局100 年4 月11日北市鑑毒字第068 號鑑驗通知書
    1 份在卷可參（見同上偵卷第78頁）。此外，並有被告於前
    揭時、地為警查獲時之搜索扣押筆錄及扣押物品目錄表各1
    份附卷足憑（同上偵卷第21至24頁）以及第二級毒品甲基安
    非他命4 小包（總淨重4.60公克，驗餘總淨重4.56公克），
    扣案可資佐證。足徵被告上開自白屬實可採。又被告前曾因
    施用第二級毒品案件，經本院91年度毒聲字第1132號裁定送
    觀察、勒戒後，認無繼續施用毒品傾向，於92年3 月31日釋
    放出所，並由臺灣士林地方法院檢察署檢察官以92年度毒偵
    緝字第30號為不起訴處分確定。又因：(一)持有第二級毒品案
    件，經臺灣臺北地方法院以95年度簡字第1728號判決處有期
    徒刑三月確定，並於95年12月25日易科罰金執行完畢。(二)施
    用第二級毒品案件，經臺灣臺北地方法院以96年度簡字第15
    57號判決處有期徒刑五月，並經同法院以96年度聲減字第29
    42號裁定減刑為有期徒刑二月十五日確定。復因施用第二級
    毒品案件，經本院以96年度簡字第1002號判決處有期徒刑六
    月確定；又因施用第二級毒品案件，經本院以97年度易字第
    694 號判決處有期徒刑六月確定；再因妨害自由案件，經本
    院以96年度訴字第1079號判決分處有期徒刑一年二月、四月
    ，並定應執行刑為有期徒刑一年四月確定；前揭本院所判處
    之3 件罪刑，嗣經本院以98年度聲字第2003號裁定應執行有
    期徒刑二年確定。又因違反槍砲彈藥刀械管制條例案件，經
    本院以97年度審訴字第210 號判決處有期徒刑五月確定；再
    因施用第二級毒品案件，經本院以97年度審易字第717 號判
    決處有期徒刑七月確定；前揭2 案嗣經本院以98年度聲字第
    2002號裁定應執行有期徒刑十一月確定等情，有其臺灣高等
    法院被告前案紀錄表1 份在卷足憑。綜上，被告因施用毒品
    ，經法院裁定送觀察、勒戒執行完畢釋放後，5 年內再犯施
    用毒品罪，並經法院判處罪刑確定後，再犯本件施用第二級
    毒品之犯行，已堪認定。
二、核被告所為，係犯毒品危害防制條例第10條第2 項之施用第
    二級毒品罪。被告持有第二級毒品甲基安非他命進而施用，
    其施用前持有甲基安非他命之低度行為為施用之高度行為所
    吸收，不另論罪。被告有如事實欄一(一)所示之科刑及執行情
    形，有臺灣高等法院被告前案紀錄表1 份附卷可佐，其於前
    案有期徒刑執行完畢後，5 年內故意再犯本件有期徒刑以上
    之本罪，為累犯，應依刑法第47條第1 項之規定加重其刑。
三、原審因認被告罪證明確，量處被告有期徒刑六月，並諭知易
    科罰金之折算標準為以新臺幣1,000 元折算1 日，並說明扣
    案之第二級毒品甲基安非他命（驗餘總淨重4.56公克）沒收
    銷燬及包裝該甲基安非他命之塑膠空包裝袋4 個均沒收，經
    核其認事用法均無違誤，量刑亦甚妥適。檢察官上訴意旨略
    以：被告前因施用毒品案件，經法院分別判處如事實欄一所
    示之刑，並分別執行完畢，復再犯本件施用毒品案件，且屬
    累犯，本應加重刑度，且其最近1 次犯施用第二級毒品罪，
    業經本院以97年度審易字第717 號判決處有期徒刑七月確定
    ，原審僅量處有期徒刑六月顯然過輕，實有變相鼓勵施用毒
    品者再犯之虞，難達懲儆之效等語。惟按，法官於有罪判決
    如何量處罪刑，甚或是否宣告緩刑，均為實體法賦予審理法
    官裁量之刑罰權事項，法官行使此項裁量權，自得依據個案
    情節，參酌刑法第57條所定各款犯罪情狀之規定，於法定刑
    度內量處被告罪刑；除有逾越該罪法定刑或法定要件，或未
    能符合法規範體系及目的，或未遵守一般經驗及論理法則，
    或顯然逾越裁量，或濫用裁量等違法情事外，尚不得任意指
    摘其量刑違法，最高法院對此並著有80年台非字第473 號、
    75年台上字第7033號、72年台上字第6696號、72年台上字第
    3647號等判例可資參照。準此，法官量刑，如非有上揭明顯
    違法之情事，自不得擅加指摘其違法或不當。經查，被告前
    因施用毒品案件，分別經法院判處如事實欄一所示之科刑情
    形，雖如前述，惟觀各該判決之量刑，就施用第二級毒品部
    分，分別量處有期徒刑五月、六月、六月、七月，且其中經
    本院以97年度審易字第717 號判決處有期徒刑七月之犯行，
    係97年7 月16日所犯，距本件犯行相隔已2 年7 月之久，並
    非被告於短期之內一再犯之，故尚難認前次科刑完全無助矯
    正被告之惡性，而應量處更高之刑，另衡諸施用第二級毒品
    罪之法定刑為三年以下有期徒刑，是原審就本案被告施用第
    二級毒品甲基安非他命犯行，參酌刑法第57條所定各款犯罪
    情狀，量處有期徒刑六月，尚稱允當，且未明顯輕於被告前
    案之科刑情形。故本件原審在量刑時，既已將檢察官列舉被
    告上揭毒品前科及累犯情形，一併考量在內，依上說明，亦
    難再憑此指摘其量刑過輕。綜上，本件上訴為無理由，應予
    駁回，爰判決如主文。
據上論斷，應依刑事訴訟法第455 條之1 第3 項、第368 條、第
371 條，判決如主文。
本案經檢察官李松德到庭執行職務。
中    華    民    國   100    年    12    月    30    日
                  刑事第四庭審判長法  官  黃雅君
                                  法  官  張嘉芬
                                  法  官  陳菊珍
以上正本證明與原本無異。
不得上訴。
                                  書記官  劉易柔
中    華    民    國   100    年    12    月    30    日